【裁判字號】    98,家聲,35
【裁判日期】    980331
【裁判案由】    變賣遺產
【裁判全文】
臺灣桃園地方法院民事裁定              98年度家聲字第35號
聲  請  人  孔菊念律師
上列當事人聲請變賣遺產事件，本院裁定如下：
    主    文
許可聲請人變賣被繼承人甲○○所有如附件所示之遺產。
聲請程序費用由被繼承人甲○○之遺產負擔。
    理    由
一、本件聲請意旨略以：被繼承人甲○○於民國95年12月22日死
    亡，經鈞院以96年度財管字第14號裁定指定聲請人為被繼承
    人之遺產管理人，聲請人業已依法陳報被繼承人之遺產清冊
    在案。被繼承人之債權人陳文輔及台北富邦商業銀行股份有
    限公司（下稱台北富邦銀行）均於鈞院96年度家催字第320
    號裁定公示催告期間內申報債權，是本件遺產管理已發現第
    三人對於被繼承人之金錢債權2 筆，將來應以金錢償還，惟
    本件無親屬會議可茲同意變賣遺產，依法應經親屬會議處理
    之事項，由有召集權人聲請法院處理之，聲請人係被繼承人
    之遺產管理人，屬民法第1127條所定之利害關係人，爰聲請
    准予變賣被繼承人甲○○所遺如附件所示之不動產及動產等
    語，並提出為本院96年度財管字第14號民事裁定、確定證明
    書、本院96年度家催字第320 號民事裁定、新聞紙及陳報遺
    產清冊狀各1 件為證。
二、按遺產管理人為清償債權或交付遺贈物之必要，經親屬會議
    之同意，得變賣遺產，此觀民法第1179條第2 項後段規定甚
    明。又「依本法之規定應開親屬會議時，由當事人、法定代
    理人、或其他利害關係人召集之。」，「親屬會議不能召開
    或召開有困難時，依法應經親屬會議處理之事項，由有召集
    權人聲請法院處理之。」，民法第1129條、第1132條第2 項
    前段分別定有明文。
三、聲請人所主張之前開事實，業據其提出本院96年度財管字第
    14號民事裁定、96年度家催第320 號民事裁定、刊載公示催
    告之新聞紙、遺產清冊陳報狀、被繼承人父陳柳金、母陳簡
    快、祖父陳萬結之除戶戶口名簿、被繼承人兄弟陳文輔、陳
    文佐、陳蒼岳之戶籍謄本及姐蕭陳貞兒之除戶謄本等為證，
    自堪信為真實。又本件公示催告繼承人、債權人及受遺贈人
    申報期間已經屆滿，聲請人為被繼承人之遺產管理人，依法
    有為被繼承人移交遺產之職務，因現有債權人陳友輔及台北
    富邦銀行於公示催告期間申報債權，其中債權人陳友輔申報
    之債權金額為新台幣（下同）2,918,952 元，另債權人台北
    富邦銀行申報之債權金額為77,758,441元，而被繼承人之法
    定親屬會議會員僅有陳文輔、陳文佐、陳蒼岳等3 人，不足
    5 人之法定人數，無法召開親屬會議，是聲請人聲請由本院
    許可變賣被繼承人遺留如附件之財產，於法並無不合，應予
    准許。
四、依非訟事件法第157條，裁定如主文。
中    華    民    國    98    年    3     月    31    日
                  家事法庭法  官  劉佩宜
右為正本係照原本作成。
如對本裁定抗告須於裁定送達後10日內向本院提出抗告狀，並應
繳納抗告費新台幣1,000 元。
中    華    民    國    98    年    3     月    31    日
                          書記官  陳月桂


司法院資訊處製作；財團法人民間司法改革基金會備份。
